

#### CONTACT

+216 24 845 689

aymen@wattnow.io



2 Rue de liège,Lot. Hssouna diridi, Morneg ,Tunisie



**LinkedIn** 

# COMPÉTENCES

- Gestion de projet
- Travail en équipe
- Communication efficace
- Architecture logicielle embarquée
- Leadership

# **LANGUES**

- Arabe (native)
- Anglais (courant)
- Français (courant)

# **AYMEN TABIB**

### EMBEDDED SYSTEMS DESIGNER



#### **PROFILE**

Aymen Tabib est titulaire d'un diplôme de Master en systèmes électroniques et télécommunications de l'École Polytechnique de Tunisie. Il est actuellement Lead Systems Designer et cofondateur de Wattnow, en Tunisie. Fort de plus de dix ans d'expérience dans les systèmes embarqués, Aymen est spécialisé dans le développement de firmware pour objets connectés, la conception matérielle modulaire et la communication avancée via MQTT. Son travail porte principalement sur l'architecture logicielle embarquée, la mise en œuvre de mises à jour à distance (FOTA) et la fiabilité des systèmes IoT, notamment dans le domaine de la surveillance énergétique et des compteurs intelligents.



# **EXPÉRIENCES PROFESSIONNELLES**

Wattnow 2018-PRESENT

Embedded Systems Designer and Team Lead

- Conception et développement de firmware pour dispositifs IoT.
- Architecture logicielle embarquée avec un fort accent sur la séparation hardware/software.
- Conception de code modulaire, testable, maintenable et adapté aux contraintes industrielles.
- Gestion de projets techniques et encadrement d'une équipe d'ingénieurs firmware.

Himilco 2017-2018

**Embedded Systems Designer** 

- Conception et développement d'un dispositif OBD connecté basé sur STM32F4 et module GSM M66.
- Apprentissage et application des fonctionnalités avancées d'Altium Designer pour un design modulaire.
- Introduction des submodules Git dans les projets pour une meilleure gestion du code.

Enseignant, Université Libre de Tunis **Enseignant, ISETCom Tunis MicroPixel** 

2014-2017 2009-2011

2008-2009

**Embedded Systems Designer** 

- Développement d'un standard téléphonique (PABX) basé sur un SLIC et un microcontrôleur PIC.
- Apprentissage et mise en œuvre de machines à états pour la gestion des appels.

## **EDUCATION**

Mastère en systèmes électroniques et réseaux de 2008-2010 communications

École Polytechnique de Tunisie

Maîtrise en électronique et instrumentation

2002-2006

École Supérieure des Sciences et Techniques de

Tunis